【裁判字號】    97,易,1427
【裁判日期】    970814
【裁判案由】    傷害
【裁判全文】
臺灣彰化地方法院刑事判決              97年度易字第1427號
公  訴  人  臺灣彰化地方法院檢察署檢察官
被      告  甲○○
            丙○○
上列被告等因傷害案件，經檢察官聲請簡易判決處刑（97年度偵
字第3557號），本院北斗簡易庭認不宜逕以簡易判決處刑（97年
度斗簡字第449 號），移由本院改依通常程序審理，本院判決如
下：
    主  文
本件公訴不受理。
    理  由
一、聲請簡易判決處刑意旨略以：被告丙○○於民國（下同）97
    年3 月14日載被告甲○○之女兒至彰化縣田中鎮○○路兒童
    公園內遊玩，告訴人乙○○與被告甲○○之女兒因沙發座位
    問題發生爭執，被告丙○○乃電話通知被告甲○○到場，於
    97 年3月14日下午4 時50分許，被告丙○○、甲○○2 人與
    告訴人乙○○因此發生爭執，被告丙○○與甲○○2 人竟共
    同基於傷害之犯意聯絡，以徒手之方式，共同毆打乙○○之
    頭部及身體，致告訴人乙○○受有右耳挫傷併瘀血、右側頭
    部疼痛、右胸部挫傷併瘀血等傷害，因認為被告丙○○、甲○○2 人所為係犯刑法第277 條第1 項普通傷害罪嫌等語。
二、按檢察官聲請以簡易判決處刑之案件，經法院認為有刑事訴
    訟法第451 條之1 第4 項第3 款所定應為不受理判決諭知之
    情形者，應適用通常程序審判之，刑事訴訟法第452 條定有
    明文；又按告訴乃論之罪，告訴人於第一審辯論終結前，得
    撤回其告訴，刑事訴訟法第238 條第1 項載有明文；再按告
    訴乃論之罪，未經告訴或其告訴經撤回者，應諭知不受理之
    判決，並得不經言詞辯論為之，刑事訴訟法第303 條第3 款
    、第307 條均有明文。
三、本案被告丙○○、甲○○2 人因傷害案件，經檢察官聲請簡
    易判決處刑，認被告2 人係涉犯刑法第277 條第1 項之普通
    傷害罪嫌，依刑法第287 條前段須告訴乃論，茲據告訴人乙○○於第一審辯論終結前向本院具狀表示聲請撤回其對被告
    2 人上開罪嫌之告訴，此有刑事撤回告訴狀1 份（見本院北
    斗簡易庭97年度斗簡字第449 號卷第12、13頁）在卷可參，
    是本案依法應為不受理判決。揆諸前開說明，本案顯非刑事
    訴訟法第449 條所定得以簡易判決處刑之案件，應由本院改
    依通常程序，並爰不經言詞辯論，逕為諭知不受理之判決。
據上論斷，應依刑事訴訟法第452條、第303條第3款、第307條，
判決如主文。
中    華    民    國    97    年    8     月    14    日
                  刑事第三庭    審判長法  官    姚銘鴻
                                      法  官    吳俊螢
                                      法  官    林秉暉
以上正本證明與原本無異。
如不服本判決，應於判決送達後10日內向本院提出上訴狀（須附
繕本）。
告訴人或被害人對於判決如有不服具備理由請求檢察官上訴者，
其上訴期間之計算係以檢察官收受判決正本之日期為準。
中    華    民    國    97    年    8     月    15    日
                                      書記官    陳佳宏


司法院資訊處製作；財團法人民間司法改革基金會備份。
